---
title: "COVID-19 en España"
author: 'Gustavo Useche Bonilla'
date: "`r format(Sys.Date(), '%d de %B, %Y')`"
output: 
    flexdashboard::flex_dashboard:
      orientation: rows
      # social: ["facebook", "twitter", "linkedin"]
      source_code: embed
      vertical_layout: fill
---

```{r setup, include=FALSE}
#------------------ Packages ------------------
# remotes::install_github("RamiKrispin/coronavirus")
require(flexdashboard)
require(coronavirus)
require(data.table)
data(coronavirus)
update_datasets()

`%>%` <- magrittr::`%>%`
#------------------ Parameters ------------------
# Set colors
# https://www.w3.org/TR/css-color-3/#svg-color
confirmed_color <- "#1f77b4"
active_color <- "orchid"
recovered_color <- "forestgreen"
death_color <- "red"
new_cases_color <- "#66ffcc"

# Set locale
local_es <- readr::locale("es", decimal_mark = ",")

#------------------ Data ------------------

covid_init <- data.table::fread("https://covid19.isciii.es/resources/serie_historica_acumulados.csv")
covid_es <- covid_init[FECHA != ""
                        ][, FECHA := dmy(FECHA, tz = "CET")
                          ]

old_names <- names(covid_es)
new_names <- tolower(old_names) %>% stringr::str_remove_all("\\+")
setnames(covid_es, old_names, new_names)

df <- covid_es  %>%
  dplyr::filter(date == max(date)) %>%
  dplyr::filter(CCAA == "España") %>% 
  dplyr::select(CCAA, date:recuperados) %>% 
  dplyr::mutate(activos = confirmados - ifelse(is.na(recuperados), 0, recuperados) - ifelse(is.na(fallecidos), 0, fallecidos)) %>%
  dplyr::arrange(-confirmados) %>%
  dplyr::ungroup() %>%
  dplyr::mutate(CCAA = factor(CCAA, levels = CCAA))

df_daily <- covid_es %>%
  dplyr::filter(CCAA == "España") %>% 
  dplyr::arrange(date) %>% 
  dplyr::mutate(activos = confirmados - ifelse(is.na(recuperados), 0, recuperados) - ifelse(is.na(fallecidos), 0, fallecidos)) %>% 
  dplyr::mutate(nuevos_conf = confirmados - dplyr::lag(confirmados)) %>% 
  dplyr::mutate(nuevos_p = (nuevos_conf/dplyr::lag(nuevos_conf))-1)

```


Resumen
=======================================================================

Row {data-width=400}
-----------------------------------------------------------------------

### Confirmados {.value-box}

```{r}

valueBox(
  value = paste(format(df$confirmados, big.mark = ".", decimal.mark = ","), "", sep = " "),
  caption = "Casos confirmados totales",
  icon = "fas fa-virus",
  color = confirmed_color
)
```







### Activos {.value-box}

```{r}

valueBox(
  value = paste(format(df$activos, big.mark = ".", decimal.mark = ","), "", sep = " "),
  caption = "Casos Activos",
  icon = "fas fa-ambulance",
  color = active_color
)
```








### Fallecidos {.value-box}

```{r}

valueBox(
  value = paste(format(df$fallecidos, big.mark = ".", decimal.mark = ","), " (",
    prettyNum(round(100 * df$fallecidos / df$confirmados, 1), decimal.mark = ","),
    "%)",
    sep = ""
  ),
  caption = "Fallecidos totales (Mortalidad)",
  icon = "fas fa-heart-broken",
  color = death_color
)
```




### Recuperados {.value-box}

```{r}

valueBox(
  value = paste(format(df$recuperados, big.mark = ".", decimal.mark = ","), "", sep = " "),
  caption = "Casos Cuperados totales",
  icon = "fas fa-heartbeat",
  color = recovered_color
)
```











Row
-----------------------------------------------------------------------

### **Casos totales diarios, por tipo**
    
```{r}
plotly::plot_ly(data = df_daily) %>%
  plotly::add_trace(
    x = ~date,
    y = ~confirmados,
    type = "scatter",
    mode = "lines+markers",
    name = "Confirmados",
    line = list(color = confirmed_color, shape = "spline"),
    marker = list(color = confirmed_color)
  ) %>% 
  plotly::add_trace(
    x = ~date,
    y = ~fallecidos,
    type = "scatter",
    mode = "lines+markers",
    name = "Muertes",
    line = list(color = death_color),
    marker = list(color = death_color)
  ) %>%
    plotly::add_trace(
    x = ~date,
    y = ~recuperados,
    type = "scatter",
    mode = "lines+markers",
    name = "Recuperados",
    line = list(color = recovered_color),
    marker = list(color = recovered_color)
  ) %>%
  plotly::add_annotations(
    x = as.Date("2020-03-15"),
    y = 7753,
    text = "Inicia la<br>cuarentena",
    xref = "x",
    yref = "y",
    arrowhead = 5,
    arrowhead = 3,
    arrowsize = 1,
    showarrow = TRUE,
    ax = -20,
    ay = -70
  ) %>%
  plotly::add_annotations(
    x = as.Date("2020-04-17"),
    y = 72963,
    text = "Datos actualizados<br>de Cataluña",
    xref = "x",
    yref = "y",
    arrowhead = 5,
    arrowhead = 3,
    arrowsize = 1,
    showarrow = TRUE,
    ax = 15,
    ay = -50
  ) %>%
#  plotly::add_annotations(
#    x = as.Date("2020-03-11"),
#    y = 3,
#    text = paste("First death"),
#    xref = "x",
#    yref = "y",
#    arrowhead = 5,
#    arrowhead = 3,
#    arrowsize = 1,
#    showarrow = TRUE,
#    ax = -90,
#    ay = -90
#  ) %>%
#  plotly::add_annotations(
#    x = as.Date("2020-03-18"),
#    y = 14,
#    text = paste(
#      "New containment",
#      "",
#      "measures"
#    ),
#    xref = "x",
#    yref = "y",
#    arrowhead = 5,
#    arrowhead = 3,
#    arrowsize = 1,
#    showarrow = TRUE,
#    ax = -10,
#    ay = -90
#  ) %>%
  plotly::layout(
    title = "",
    yaxis = list(title = "Casos totales acumulados"),
    xaxis = list(title = "Fecha"),
    legend = list(x = 0.1, y = 0.9),
    hovermode = "compare"
  )
```


Nuevos casos y activos
=======================================================================

Column
-------------------------------------

### **Nuevos casos frente al total de activos**

```{r}

plotly::plot_ly(data = df_daily) %>% 
  plotly::add_trace(
    x = ~date,
    y = ~nuevos_conf,
    name = "Nuevos casos confirmados",
    type = "bar",
    marker = list(color = new_cases_color)
  ) %>% 
  plotly::layout(
    title = "",
    yaxis = list(title = "Casos"),
    xaxis = list(title = "Fecha"),
    hovermode = "compare"
  )
```




Comunidades Autonomas y Europa
=======================================================================


Column
-------------------------------------


### **Casos totales en las distintas CCAA**
    
```{r ccaa_totales}
daily_confirmed <- covid_es %>%
#  dplyr::filter(type == "confirmed") %>%
#  dplyr::filter(date >= "2020-02-29") %>%
#  dplyr::mutate(country = Country.Region) %>%
#  dplyr::group_by(date, country) %>%
#  dplyr::summarise(total = sum(cases)) %>%
#  dplyr::ungroup() %>%
  dplyr::filter(CCAA != "España") %>% 
  dplyr::select(CCAA, date, confirmados) %>% 
  dplyr::arrange(date) %>% 
  tidyr::pivot_wider(names_from = CCAA, values_from = confirmados)

#----------------------------------------
# Plotting the data

plotly::plot_ly(daily_confirmed) %>%
  plotly::add_trace(
    x = ~date,
    y = ~Andalucía,
    type = "scatter",
    mode = "lines+markers",
    name = "Andalucía"
  ) %>%
  plotly::add_trace(
    x = ~date,
    y = ~Aragón,
    type = "scatter",
    mode = "lines+markers",
    name = "Aragón"
  ) %>%
  plotly::add_trace(
    x = ~date,
    y = ~Asturias,
    type = "scatter",
    mode = "lines+markers",
    name = "Asturias"
  ) %>%
  plotly::add_trace(
    x = ~date,
    y = ~Baleares,
    type = "scatter",
    mode = "lines+markers",
    name = "Baleares"
  ) %>%
    plotly::add_trace(
    x = ~date,
    y = ~Canarias,
    type = "scatter",
    mode = "lines+markers",
    name = "Canarias"
  ) %>%
    plotly::add_trace(
    x = ~date,
    y = ~Cantabria,
    type = "scatter",
    mode = "lines+markers",
    name = "Cantabria"
  ) %>%
    plotly::add_trace(
    x = ~date,
    y = ~`Castilla La Mancha`,
    type = "scatter",
    mode = "lines+markers",
    name = "Castilla-La Mancha"
  ) %>%
    plotly::add_trace(
    x = ~date,
    y = ~`Castilla y León`,
    type = "scatter",
    mode = "lines+markers",
    name = "Castilla y León"
  ) %>%
    plotly::add_trace(
    x = ~date,
    y = ~Cataluña,
    type = "scatter",
    mode = "lines+markers",
    name = "Cataluña"
  ) %>%
    plotly::add_trace(
    x = ~date,
    y = ~Ceuta,
    type = "scatter",
    mode = "lines+markers",
    name = "Ceuta"
  ) %>%
    plotly::add_trace(
    x = ~date,
    y = ~`C. Valenciana`,
    type = "scatter",
    mode = "lines+markers",
    name = "C. Valenciana"
  ) %>%
    plotly::add_trace(
    x = ~date,
    y = ~Extremadura,
    type = "scatter",
    mode = "lines+markers",
    name = "Extremadura"
  ) %>%
    plotly::add_trace(
    x = ~date,
    y = ~Galicia,
    type = "scatter",
    mode = "lines+markers",
    name = "Galicia"
  ) %>%
    plotly::add_trace(
    x = ~date,
    y = ~Madrid,
    type = "scatter",
    mode = "lines+markers",
    name = "Madrid"
  ) %>%
    plotly::add_trace(
    x = ~date,
    y = ~Melilla,
    type = "scatter",
    mode = "lines+markers",
    name = "Melilla"
  ) %>%
    plotly::add_trace(
    x = ~date,
    y = ~Murcia,
    type = "scatter",
    mode = "lines+markers",
    name = "Murcia"
  ) %>%
    plotly::add_trace(
    x = ~date,
    y = ~Navarra,
    type = "scatter",
    mode = "lines+markers",
    name = "Navarra"
  ) %>%
    plotly::add_trace(
    x = ~date,
    y = ~`País Vasco`,
    type = "scatter",
    mode = "lines+markers",
    name = "País Vasco"
  ) %>%
    plotly::add_trace(
    x = ~date,
    y = ~`La Rioja`,
    type = "scatter",
    mode = "lines+markers",
    name = "La Rioja"
  ) %>%
    plotly::layout(
    title = "",
    legend = list(x = 0.1, y = 1.05),
    yaxis = list(title = "Casos Totales"),
    xaxis = list(title = "Fecha"),
    # paper_bgcolor = "black",
    # plot_bgcolor = "black",
    # font = list(color = 'white'),
    # hovermode = "compare",
    hovermode = "closest",
    separators = ",.",
    margin = list(
      # l = 60,
      # r = 40,
      b = 10,
      t = 10,
      pad = 2
    )
  )
```
 
### **Distribución de los casos por tipos**

```{r cases_by_type}
df_EU <- coronavirus %>%
  # dplyr::filter(date == max(date)) %>%
  dplyr::filter(Country.Region == "Spain" |
    Country.Region == "France" |
    Country.Region == "Italy" |
    Country.Region == "Portugal" | 
    Country.Region == "Germany" ) %>%
  dplyr::group_by(Country.Region, type) %>%
  dplyr::summarise(total = sum(cases)) %>%
  tidyr::pivot_wider(
    names_from = type,
    values_from = total
  ) %>%
  # dplyr::mutate(unrecovered = confirmed - ifelse(is.na(recovered), 0, recovered) - ifelse(is.na(death), 0, death)) %>%
  dplyr::mutate(active = confirmed - ifelse(is.na(death), 0, death) - ifelse(is.na(recovered), 0, recovered)) %>%
  dplyr::arrange(confirmed) %>%
  dplyr::ungroup() %>% 
  dplyr::mutate(country = dplyr::if_else(Country.Region == "United Arab Emirates", "UAE", Country.Region)) %>%
  dplyr::mutate(country = dplyr::if_else(country == "Spain", "España", country)) %>%
  dplyr::mutate(country = dplyr::if_else(country == "France", "Francia", country)) %>%
  dplyr::mutate(country = dplyr::if_else(country == "Italy", "Italia", country)) %>%
  dplyr::mutate(country = dplyr::if_else(country == "Germany", "Alemania", country)) %>%
  dplyr::mutate(country = trimws(country)) %>%
  dplyr::mutate(country = factor(country, levels = country))

plotly::plot_ly(
  data = df_EU,
  x = ~country,
  # y = ~unrecovered,
  y = ~active,
  # text =  ~ confirmed,
  # textposition = 'auto',
  type = "bar",
  name = "Activos",
  marker = list(color = active_color)
) %>%
  plotly::add_trace(
    y = ~death,
    # text =  ~ death,
    # textposition = 'auto',
    name = "Fallecidos",
    marker = list(color = death_color)
  ) %>%
  plotly::add_trace(
    y = ~recovered, 
    name = "Curados", 
    marker = list(color = recovered_color)
  ) %>% 
  plotly::layout(
    barmode = "stack",
    yaxis = list(title = "Casos totales"),
    xaxis = list(title = ""),
    hovermode = "compare",
    margin = list(
      # l = 60,
      # r = 40,
      b = 10,
      t = 10,
      pad = 2
    )
  )
```


Mapas
=======================================================================

Column {.tabset .tabset-fade}
-------------------------------------
### **España**

```{r}
library(leaflet)
library(leafpop)
library(purrr)
cv_data_for_plot_spain <- covid_es %>%
  # dplyr::filter(Country.Region == "Belgium") %>%
  # dplyr::filter(cases > 0) %>%
  # dplyr::group_by(Country.Region, Province.State, Lat, Long, type) %>%
  # dplyr::summarise(cases = sum(cases)) %>%
  # dplyr::mutate(log_cases = 2 * log(cases)) %>%
  dplyr::filter(date == max(date)) %>%
  dplyr::filter(CCAA != "España") %>% 
  dplyr::group_by(CCAA, Lat, Long) %>% 
  tidyr::pivot_longer(
    cols = confirmados:recuperados,
    names_to = "tipo",
    values_to = "casos"
  ) %>% 
  dplyr::mutate(log_cases = 2 * log(casos)) %>% 
  dplyr::ungroup()

cv_data_for_plot_spain.split <- cv_data_for_plot_spain %>% split(cv_data_for_plot_spain$tipo)
pal <- colorFactor(c("orange", "red", "green"), domain = c("confirmados", "fallecidos", "recuperados"))
map_object <- leaflet() %>% addProviderTiles(providers$Esri.WorldStreetMap)
names(cv_data_for_plot_spain.split) %>%
  purrr::walk(function(df) {
    map_object <<- map_object %>%
      addCircleMarkers(
        data = cv_data_for_plot_spain.split[[df]],
        lng = ~Long, lat = ~Lat,
        #                 label=~as.character(cases),
        color = ~ pal(tipo),
        stroke = FALSE,
        fillOpacity = 0.8,
        radius = ~log_cases,
        popup = leafpop::popupTable(cv_data_for_plot_spain.split[[df]],
          feature.id = FALSE,
          row.numbers = FALSE,
          zcol = c("tipo", "casos", "Provincia", "CCAA")
        ),
        group = df,
        #                 clusterOptions = markerClusterOptions(removeOutsideVisibleBounds = F),
        labelOptions = labelOptions(
          noHide = F,
          direction = "auto"
        )
      )
  })

map_object %>%
  addLayersControl(
    overlayGroups = names(cv_data_for_plot_spain.split),
    options = layersControlOptions(collapsed = FALSE)
  )
```





### **Mapa mundial de casos** (*usa los iconos +  y - para acercarte o alejarte*)

```{r}
# map tab added by Art Steinmetz
cv_data_for_plot <- coronavirus %>%
  # dplyr::filter(Country.Region == "Belgium") %>%
  dplyr::filter(cases > 0) %>%
  dplyr::group_by(Country.Region, Province.State, Lat, Long, type) %>%
  dplyr::summarise(cases = sum(cases)) %>%
  dplyr::mutate(log_cases = 2 * log(cases)) %>%
  dplyr::ungroup()
cv_data_for_plot.split <- cv_data_for_plot %>% split(cv_data_for_plot$type)
pal <- colorFactor(c("orange", "red", "green"), domain = c("confirmed", "death", "recovered"))
map_object <- leaflet() %>% addProviderTiles(providers$Stamen.Toner)
names(cv_data_for_plot.split) %>%
  purrr::walk(function(df) {
    map_object <<- map_object %>%
      addCircleMarkers(
        data = cv_data_for_plot.split[[df]],
        lng = ~Long, lat = ~Lat,
        #                 label=~as.character(cases),
        color = ~ pal(type),
        stroke = FALSE,
        fillOpacity = 0.8,
        radius = ~log_cases,
        popup = leafpop::popupTable(cv_data_for_plot.split[[df]],
          feature.id = FALSE,
          row.numbers = FALSE,
          zcol = c("type", "cases", "Country.Region", "Province.State")
        ),
        group = df,
        #                 clusterOptions = markerClusterOptions(removeOutsideVisibleBounds = F),
        labelOptions = labelOptions(
          noHide = F,
          direction = "auto"
        )
      )
  })

map_object %>%
  addLayersControl(
    overlayGroups = names(cv_data_for_plot.split),
    options = layersControlOptions(collapsed = FALSE)
  )
```





Acerca de
=======================================================================

**COVID-19 en España**

COVID-19 en España, provee información a grandes rasgos de la epidemia por el Nuevo Coronavirus 2019 (2019-nCoV) en España, sus comunidades autonomas y relación con otros paises del mundo. Este gráfico es generado con R utilizando como base el paquete RMarkdown y sus derivados, y fue adapatados de los tableros de [Rami Krispin](https://ramikrispin.github.io/coronavirus_dashboard/){target="_blank"} y [Antoine Soetewey](https://www.antoinesoetewey.com/files/coronavirus-dashboard.html){target="_blank"}. <br>
Este es mi primer proyecto publicado usando R.

**Código**

El código usado para la creación de esta página puede encontrarse en  [GitHub](https://github.com/ubgus/covid19_es){target="_blank"}.


**Fuentes**

Los datos son obtenidos del repositorio sobre Coronavirus del Johns Hopkins University Center for Systems Science and Engineering ([JHU CCSE](https://github.com/CSSEGISandData/COVID-19)), y recogidos de las actualizaciones diarias del [Centro de Coordinación de Alertas y Emergencias Sanitarias](https://www.mscbs.gob.es/profesionales/saludPublica/ccayes/alertasActual/nCov-China/situacionActual.htm). <br>
Los datos y el tablero son actualizados diariamente.


**Contacto**

Para cualquier pregunta puedes contactarme en [Twitter](https://twitter.com/nefro_analista). <br>
Más información sobre este tablero en el [artículo](https://www.statsandr.com/blog/how-to-create-a-simple-coronavirus-dashboard-specific-to-your-country-in-r/) que me sirvió de inspiración.


**Actualización**

Últimos datos adquiridos del CCAES el `r format(max(covid_es$date), "%A, %d de %B, %Y")`. <br>
Últimos datos adquiridos del JHU CCSE el `r format(max(coronavirus$date), "%A, %d de %B, %Y")`. <br>
Última actualización del tablero el `r format(Sys.Date(), "%A, %d de %B, %Y")`.
