---
title: "COVID-19 en España"
author: 'Gustavo Useche Bonilla'
date: "`r format(Sys.Date(), '%d de %B, %Y')`"
output: 
    flexdashboard::flex_dashboard:
    orientation: rows
    # social: ["facebook", "twitter", "linkedin"]
    source_code: embed
    vertical_layout: fill
---

```{r setup, include=FALSE}
#------------------ Packages ------------------
library(flexdashboard)
covid_es <- data.table::fread("./data/covid_es.csv", 
                              sep = ";", 
                              dec = ",",
                              colClasses = list(
                                numeric = c("Lat", "Long", "confirmados", "fallecidos", "recuperados"),
                                character = c("Provincia", "CCAA"),
                                POSIXct = "date"))
`%>%` <- magrittr::`%>%`
#------------------ Parameters ------------------
# Set colors
# https://www.w3.org/TR/css-color-3/#svg-color
confirmed_color <- "#1f77b4"
active_color <- "orchid"
recovered_color <- "forestgreen"
death_color <- "red"
#------------------ Data ------------------
df <- covid_es  %>%
  dplyr::filter(date == max(date)) %>%
  dplyr::filter(CCAA == "España") %>% 
  dplyr::select(CCAA, date:recuperados) %>% 
  dplyr::mutate(activos = confirmados - ifelse(is.na(recuperados), 0, recuperados) - ifelse(is.na(fallecidos), 0, fallecidos)) %>%
  dplyr::arrange(-confirmados) %>%
  dplyr::ungroup() %>%
  dplyr::mutate(CCAA = factor(CCAA, levels = CCAA))

df_daily <- covid_es %>%
  dplyr::filter(CCAA == "España") %>% 
  dplyr::arrange(date) %>% 
  dplyr::mutate(activos = confirmados - fallecidos - recuperados)

df1 <- covid_es %>% dplyr::filter(date == max(date))
```

Resumen
=======================================================================

Row {data-width=400}
-----------------------------------------------------------------------

### Confirmados {.value-box}

```{r}

valueBox(
  value = paste(format(df$confirmados, big.mark = ","), "", sep = " "),
  caption = "Casos confirmados totales",
  icon = "fas fa-user-md",
  color = confirmed_color
)
```
















### Fallecidos {.value-box}

```{r}

valueBox(
  value = paste(format(df$fallecidos, big.mark = ","), " (",
    round(100 * df$death / df$confirmados, 1),
    "%)",
    sep = ""
  ),
  caption = "Fallecidos totales (Mortalidad)",
  icon = "fas fa-heart-broken",
  color = death_color
)
```


Row
-----------------------------------------------------------------------

### **Casos acumulados diarios, por tipo**
    
```{r}
plotly::plot_ly(data = df_daily) %>%
  plotly::add_trace(
    x = ~date,
    # y = ~active_cum,
    y = ~confirmed_cum,
    type = "scatter",
    mode = "lines+markers",
    # name = "Active",
    name = "Confirmed",
    line = list(color = active_color),
    marker = list(color = active_color)
  ) %>%
  plotly::add_trace(
    x = ~date,
    y = ~death_cum,
    type = "scatter",
    mode = "lines+markers",
    name = "Death",
    line = list(color = death_color),
    marker = list(color = death_color)
  ) %>%
  plotly::add_annotations(
    x = as.Date("2020-02-04"),
    y = 1,
    text = paste("First case"),
    xref = "x",
    yref = "y",
    arrowhead = 5,
    arrowhead = 3,
    arrowsize = 1,
    showarrow = TRUE,
    ax = -10,
    ay = -90
  ) %>%
  plotly::add_annotations(
    x = as.Date("2020-03-11"),
    y = 3,
    text = paste("First death"),
    xref = "x",
    yref = "y",
    arrowhead = 5,
    arrowhead = 3,
    arrowsize = 1,
    showarrow = TRUE,
    ax = -90,
    ay = -90
  ) %>%
  plotly::add_annotations(
    x = as.Date("2020-03-18"),
    y = 14,
    text = paste(
      "New containment",
      "",
      "measures"
    ),
    xref = "x",
    yref = "y",
    arrowhead = 5,
    arrowhead = 3,
    arrowsize = 1,
    showarrow = TRUE,
    ax = -10,
    ay = -90
  ) %>%
  plotly::layout(
    title = "",
    yaxis = list(title = "Cumulative number of cases"),
    xaxis = list(title = "Date"),
    legend = list(x = 0.1, y = 0.9),
    hovermode = "compare"
  )
```

Comparación
=======================================================================


Column {data-width=400}
-------------------------------------


### **Casos nuevos diarios**
    
```{r}
daily_confirmed <- coronavirus %>%
  dplyr::filter(type == "confirmed") %>%
  dplyr::filter(date >= "2020-02-29") %>%
  dplyr::mutate(country = Country.Region) %>%
  dplyr::group_by(date, country) %>%
  dplyr::summarise(total = sum(cases)) %>%
  dplyr::ungroup() %>%
  tidyr::pivot_wider(names_from = country, values_from = total)

#----------------------------------------
# Plotting the data

daily_confirmed %>%
  plotly::plot_ly() %>%
  plotly::add_trace(
    x = ~date,
    y = ~Belgium,
    type = "scatter",
    mode = "lines+markers",
    name = "Belgium"
  ) %>%
  plotly::add_trace(
    x = ~date,
    y = ~France,
    type = "scatter",
    mode = "lines+markers",
    name = "France"
  ) %>%
  plotly::add_trace(
    x = ~date,
    y = ~Spain,
    type = "scatter",
    mode = "lines+markers",
    name = "Spain"
  ) %>%
  plotly::add_trace(
    x = ~date,
    y = ~Italy,
    type = "scatter",
    mode = "lines+markers",
    name = "Italy"
  ) %>%
  plotly::layout(
    title = "",
    legend = list(x = 0.1, y = 0.9),
    yaxis = list(title = "Number of new cases"),
    xaxis = list(title = "Date"),
    # paper_bgcolor = "black",
    # plot_bgcolor = "black",
    # font = list(color = 'white'),
    hovermode = "compare",
    margin = list(
      # l = 60,
      # r = 40,
      b = 10,
      t = 10,
      pad = 2
    )
  )
```
 
### **Cases distribution by type**

```{r daily_summary}
df_EU <- coronavirus %>%
  # dplyr::filter(date == max(date)) %>%
  dplyr::filter(Country.Region == "Belgium" |
    Country.Region == "France" |
    Country.Region == "Italy" |
    Country.Region == "Spain") %>%
  dplyr::group_by(Country.Region, type) %>%
  dplyr::summarise(total = sum(cases)) %>%
  tidyr::pivot_wider(
    names_from = type,
    values_from = total
  ) %>%
  # dplyr::mutate(unrecovered = confirmed - ifelse(is.na(recovered), 0, recovered) - ifelse(is.na(death), 0, death)) %>%
  dplyr::mutate(unrecovered = confirmed - ifelse(is.na(death), 0, death)) %>%
  dplyr::arrange(confirmed) %>%
  dplyr::ungroup() %>%
  dplyr::mutate(country = dplyr::if_else(Country.Region == "United Arab Emirates", "UAE", Country.Region)) %>%
  dplyr::mutate(country = dplyr::if_else(country == "Mainland China", "China", country)) %>%
  dplyr::mutate(country = dplyr::if_else(country == "North Macedonia", "N.Macedonia", country)) %>%
  dplyr::mutate(country = trimws(country)) %>%
  dplyr::mutate(country = factor(country, levels = country))

plotly::plot_ly(
  data = df_EU,
  x = ~country,
  # y = ~unrecovered,
  y = ~ confirmed,
  # text =  ~ confirmed,
  # textposition = 'auto',
  type = "bar",
  name = "Confirmed",
  marker = list(color = active_color)
) %>%
  plotly::add_trace(
    y = ~death,
    # text =  ~ death,
    # textposition = 'auto',
    name = "Death",
    marker = list(color = death_color)
  ) %>%
  plotly::layout(
    barmode = "stack",
    yaxis = list(title = "Total cases"),
    xaxis = list(title = ""),
    hovermode = "compare",
    margin = list(
      # l = 60,
      # r = 40,
      b = 10,
      t = 10,
      pad = 2
    )
  )
```


Mapa
=======================================================================

### **Mapa mundial de casos** (*usa los iconos +  y - para acercarte o alejarte*)

```{r}
# map tab added by Art Steinmetz
library(leaflet)
library(leafpop)
library(purrr)
cv_data_for_plot <- coronavirus %>%
  # dplyr::filter(Country.Region == "Belgium") %>%
  dplyr::filter(cases > 0) %>%
  dplyr::group_by(Country.Region, Province.State, Lat, Long, type) %>%
  dplyr::summarise(cases = sum(cases)) %>%
  dplyr::mutate(log_cases = 2 * log(cases)) %>%
  dplyr::ungroup()
cv_data_for_plot.split <- cv_data_for_plot %>% split(cv_data_for_plot$type)
pal <- colorFactor(c("orange", "red", "green"), domain = c("confirmed", "death", "recovered"))
map_object <- leaflet() %>% addProviderTiles(providers$Stamen.Toner)
names(cv_data_for_plot.split) %>%
  purrr::walk(function(df) {
    map_object <<- map_object %>%
      addCircleMarkers(
        data = cv_data_for_plot.split[[df]],
        lng = ~Long, lat = ~Lat,
        #                 label=~as.character(cases),
        color = ~ pal(type),
        stroke = FALSE,
        fillOpacity = 0.8,
        radius = ~log_cases,
        popup = leafpop::popupTable(cv_data_for_plot.split[[df]],
          feature.id = FALSE,
          row.numbers = FALSE,
          zcol = c("type", "cases", "Country.Region", "Province.State")
        ),
        group = df,
        #                 clusterOptions = markerClusterOptions(removeOutsideVisibleBounds = F),
        labelOptions = labelOptions(
          noHide = F,
          direction = "auto"
        )
      )
  })

map_object %>%
  addLayersControl(
    overlayGroups = names(cv_data_for_plot.split),
    options = layersControlOptions(collapsed = FALSE)
  )
```





Acerca de
=======================================================================

**COVID-19 en España**

COVID-19 en España, provee información a grandes rasgos de la epidemia por el Nuevo Coronavirus 2019 (2019-nCoV) en España, sus comunidades autonomas y relación con otros paises del mundo. Este gráfico es generado con R utilizando como base el paquete RMarkdown y sus derivados, y fue adapatados de los tableros de [Rami Krispin](https://ramikrispin.github.io/coronavirus_dashboard/){target="_blank"} y [Antoine Soetewey](https://www.antoinesoetewey.com/files/coronavirus-dashboard.html){target="_blank"}. <br>
Este es mi primer proyecto publicado usando R.

**Código**

El código usado para la creación de esta página puede encontrarse en  [GitHub](https://github.com/ubgus/covid19_es){target="_blank"}.


**Fuentes**

Los datos son obtenidos del repositorio sobre Coronavirus del Johns Hopkins University Center for Systems Science and Engineering ([JHU CCSE](https://github.com/CSSEGISandData/COVID-19)), y recogidos de las actualizaciones diarias del [Centro de Coordinación de Alertas y Emergencias Sanitarias](https://www.mscbs.gob.es/profesionales/saludPublica/ccayes/alertasActual/nCov-China/situacionActual.htm). <br>
Los datos y el tablero son actualizados diariamente.


**Contacto**

Para cualquier pregunta puedes contactarme en [Twitter](). <br>
Más información sobre este tablero en el [artículo](https://www.statsandr.com/blog/how-to-create-a-simple-coronavirus-dashboard-specific-to-your-country-in-r/) que me sirvió de inspiración.


**Actualización**

Últimos datos del JHU CCSE adquiridos el `r format(max(coronavirus$date), "%A, %d de %B, %Y")` y el tablero ha sido actualizado el `r format(Sys.Date(), "%A, %d de %B, %Y")`.